臺灣高雄地方法院刑事判決　　　　　　　　　　　　九十三年度訴字第一五五一號
　　公　訴　人　臺灣高雄地方法院檢察署檢察官
　　被　　　告　子○○　男　三.
　　指定辯護人　本院公設辯護人黃之中
右列被告因強盜案件，經檢察官提起公訴（九十二年度偵字第一五○八九號），本院
判決
如左：
    主  文
子○○共同連續意圖為自己不法之所有，攜帶兇器，以強暴至使不能抗拒，而使他人
交付其物，累犯，處有期徒刑拾貳年。扣案西瓜刀參把，沒收。
    事  實
一、子○○前於民國八十七年間，因違反毒品危害防制條例案件，經本院判處有期徒
　　刑四月確定，於八十八年九月二十五日執行完畢。子○○與戊○○（經檢察官另
    行起訴，經臺灣高等法院高雄分院於九十二年五月二十二日以九十一年度上訴字
    第二０三五號分別就強盜罪、準強盜罪、搶奪罪，判處有期徒刑十六年、七年二
    月、二年，定應執行有期徒刑二十年，現上訴最高法院審理中），竟共同基於意
    圖不法所有之概括犯意聯絡，攜帶戊○○所購得之西瓜刀，並由戊○○提供其於
    九十年九月二十六日十七時三十分許，在高雄縣鳥松鄉○○村○○路二七五巷十
    一號前所竊得，黃金山所有之車牌號碼ＩＭＹ─４８０號機車（車牌數字「８」
    油漆經部分刮除而近似數字「３」號），而自九十年十月一日晚間七時許至同月
    三日凌晨二時許，在高雄縣、市如附表一所示地點，連續以附表一之犯罪手法，
    強暴、脅迫丑○○、巳○○、己○○、未○○、宇○○、玄○○、寅○○、午○○、黃○○、宙○○、丁○○、戌○○、Ｂ○○、Ｃ○○、庚○○、乙○○、癸○○、亥○○、卯○○、申○○、地○○、天○○、壬○○、酉○○、Ａ○○、
    辛○○、丙○○等人，使其等交付財物或強取其等財物，達十七次之多，得手後
    隨即騎乘上開機車逃逸（詳細犯罪時間、地點、手法、強盜所得財物等均如附表
    一編號一至十七所示），嗣於九十年十月四日凌晨零時三十分許，戊○○攜帶西
    瓜刀一把，騎乘上開機車後載子○○，沿路尋找作案目標，經過高雄縣仁武鄉○○路高雄縣立特殊學校前，為警發現上開機車有異，予以攔停，戊○○、子○○
    遂棄車逃逸，嗣為警在特殊學校內逮捕，因而查獲，並扣得如附表五所示之物，
    嗣並循線在高雄市○○區○○路五六巷五號子○○住處、高雄縣鳥松鄉○○村○○路一巷九號戊○○住處、大華村大昌路五七五號前空地，扣得如附表二至四所
    示之物。
二、案經高雄縣政府警察局仁武分局報請及臺灣高雄地方法院檢察署檢察官簽分偵查
    後起訴。
    理  由
一、程序方面：
  (一)本件被告及其辯護人爭執證人戌○○、Ｂ○○、乙○○、癸○○於九十一年十月
    一日、同月四日警詢中證述之證據能力（見高雄縣政府府警察局仁武分局仁警刑
    移字第○八五八號卷第一八八至一九六頁，以下簡稱第○八五八號警卷），然上
    開警詢筆錄係於九十二年二月六日公布，同年九月一日施行之刑事訴訟法修正前
    所製作，且依同日公佈施行之刑事訴訟法施行法第七條之三項復規定「中華民國
    九十二年一月十四日修正通過之刑事訴訟法施行前，已繫屬於各級法院之案件，
    其以後之訴訟程序，應依修正刑事訴訟法終結之。但修正刑事訴訟法施行前已依
    法定程序進行之訴訟程序，其效力不受影響。」，依上開規定，證人戌○○、Ｂ
    ○○、乙○○、癸○○於上開警詢之指述，係在修正刑事訴訟法施行前依舊刑事
    訴訟法法定程序進行之訴訟程序，自有證據能力（最高法院九十三年台上字第三
    八○七號判決參照），況證人戌○○、Ｂ○○、乙○○於本院審理中及警詢中之
    證述，就強盜過程細節及能否指認被告等情證述不符，而警詢時距案發時間最近
    ，記憶顯然較為清晰，可認有特別可信情事，且為證明犯罪事實存否所必要，依
    新修正之刑事訴訟法第一百五十九條之二亦認有證據能力。
  (二)至被害人丑○○、己○○、未○○、宇○○、玄○○、寅○○、午○○、黃○○
    、宙○○、丁○○、Ｃ○○、庚○○、乙○○、癸○○、亥○○、卯○○、申○○、地○○、天○○、壬○○、酉○○、Ａ○○、辛○○、丙○○等人分別於九
    十年十月一日、二日、三日、九日、二十三日、二十四日、二十六日、二十九日
    、同年十一月二日之第一次、第二次警詢中之指述（分見第○八五八號警卷一五
    七至二八七之一頁），證人黃○○、Ｂ○○、Ｃ○○、壬○○於本院九十一年七
    月三十一日案件九十一年度訴字第三九二號審理中所為證述（分見本院九十一年
    度訴字第三九二號一五○至一五七頁，一六六至一七四頁）；共犯（於偵查中係
    共同被告）戊○○於於本案偵訊中及臺灣高等法院高雄分院九十一年度上訴字第
    二０三五號之偵訊、本院、及臺灣高等法院高雄分院審理中所為之供述，搜索扣
    押筆錄、贓物領具、自立當鋪當票等，均係於九十二年二月六日公布，同年九月
    一日施行之刑事訴訟法修正前所製作，依前開說明自有證據能力。況且上開被害
    人丑○○等於警詢中之證述，均經提示並告以要旨，且各經檢察官、辯護人及被
    告等人表示意見。已知上述筆錄乃傳聞證據，且均未對該筆錄內容異議，依法應
    視為同意其證據能力，本院再審酌上開筆錄作成時，並無不當取供等情形，依據
    刑事訴訟法第一百五十九條之五第二項之規定，亦應認有證據能力。而共犯戊○○於本案或另案偵查中所為供述，為偵查中向檢察官所為之陳述，且無顯不可信
    情況；證人黃○○、Ｂ○○、Ｃ○○、壬○○於另案法院審理中所為證述，及共
    犯戊○○於另案及法院審理中所為供述，為審判外向法官所為陳述，分別符合刑
    事訴訟法第一百五十九條之一第二項、及同條第一項之規定，自具有證據能力。
    況搜索扣押筆錄、自立當鋪當票，則分別符合刑事訴訟法第一百五十九條之四第
    一款、第二款之規定；而仁武警察局回覆本院之函文，及贓物領具（為被害人具
    領贓物所出具），檢察官、辯護人及被告均知係屬傳聞證據，且未對此等資料異
    議，且斟酌其內容、性質及製作人等情，認上開文書作成時正確性極高，符合刑
    事訴訟法第一百五十九條之五第二項規定，認均適合作為證據。
二、訊據被告子○○矢口否認有何強盜之犯行，辯稱：「我於九十年十月一日至三日
    晚間到戊○○住處找戊○○喝酒聊天，當時喝酒又吸食海洛因，精神迷迷糊糊的
    ，戊○○有無載我出去，或出去後發生什麼事，我都不知道，在我家中查獲強盜
    所得贓物是戊○○送我的，另外典當的金飾也是戊○○委託我去典當的，我不知
    道是贓物。且附表編號八、十部分是否為戊○○所犯也有疑義」云云。經查：
  (一)上揭犯罪事實，業據共犯（偵查中為共同被告身份）戊○○於本案九十二年八月
    十九日偵查中供承：「臺灣高等法院高雄分院九十一年度上訴字第二０三五號案
    件判決附表一除編號三二外之編號十七至三十四案件（同附表一編號一至十七）
    ，都是我與子○○共同犯案，我與子○○都有參與，我騎車時，我載子○○，然
    後下手行搶，西瓜刀是二人都有。是臨時起意的，是我們二人共同的意思，與子
    ○○一起作案時，子○○只有一次有喝酒，但精神狀況和正常人一樣。我的部分
    都已判決」等語（見九十二年度偵字第一五○九八號卷五七頁）；於臺灣高等法
    院高雄分院九十一年度上訴字第二０三五號案件偵查、及本院及臺灣高等法院高
    雄分院審理中供承：「被查獲之ＩＭＹ－４８０是在附近偷來的，扣案物品是搶
    來的，子○○家中扣案物品是我們共同行搶而來，子○○也有分得手機。項鍊是
    一同共同行搶得來，因為當時缺
    與子○○所犯之強盜案，都有用西瓜刀威脅被害人，分贓都是我分的比較多，我
    在九十一年十月一日到三日確有與子○○一同犯案。」等語不諱（分見九十年度
    偵字第一八四八七號卷第九三頁，本院九十一年度訴字第三九二號卷第四四、六
    七頁以下，臺灣高等法院高雄分院九十一年度上訴字第二０三五號卷第一八八頁
    以下）；並經附表一編號一至十七所示證人即被害人丑○○（編號一），己○○
    、未○○（編號二），宇○○（編號三），玄○○、寅○○（編號四），午○○
    （編號五），黃○○（編號六），宙○○、丁○○（編號七），戌○○、Ｂ○○
    （編號八），Ｃ○○、庚○○（編號九），乙○○、癸○○（編號十），亥○○
    、卯○○（編號十一），申○○（編號十二），地○○、天○○（編號十三），
    壬○○（編號十四），酉○○（編號十五），Ａ○○、辛○○（編號十六），丙○○（編號十七）等人分別於警詢或本院中指證遭二名騎乘機車之歹徒以附表一
    所示持刀攔停之犯罪手法強盜得逞等語明確，並分別指認被告子○○、戊○○即
    為強盜歹徒無訛（分見第○八五八號警卷一五七至二八七之一頁，本院九十一年
    度訴字第三九二號一五○至一五七頁，一六六至一七四頁、本院卷一五六至一六
    五頁）。
  (二)況被害人己○○、未○○、午○○、宙○○、丁○○、戌○○、Ｂ○○、Ｃ○○
    、乙○○、癸○○、申○○、壬○○、Ａ○○、辛○○，於遭強盜後向警方報案
    時即均表示強盜之二名歹徒騎乘機車顏色、車型，及並就車號部分指述英文字母
    或數字三碼以上車號，甚有明確指出車號為ＩＭＹ─４８０或４３０號（見渠等
    上開第一次警詢筆錄）；核與被告子○○與共犯戊○○於九十年十月四日凌晨零
    時三十分許，於高雄縣仁武鄉○○路高雄縣立特殊學校，為警查獲時所騎乘之機
    車車型、顏色均相符，且該機車之車牌號碼ＩＭＹ─４８０號中數字「８」油漆
    亦確實經部分刮除而近似數字「３」號，此有上開機車車牌特寫照片八張在卷可
    證（第○八五八號警卷第三一七至三一八頁），堪認上開附表一編號一至十七所
    示被害人就被告子○○與共犯戊○○騎乘上開機車強盜之指證，應無誤認，而屬
    真實可採。
  (三)又警方在被告子○○、戊○○二人住處，及高雄縣鳥松鄉大華村大華國小側門前
    樹叢下，分別搜索扣押得如附表二至四所示分別為如附表一編號一、三至七、
    九、十一至十五、十七之被害人丑○○、巳○○、附表一編號三宇○○、玄○○
    、午○○、黃○○、丁○○、Ｃ○○、亥○○、申○○、地○○、天○○、壬○○、酉○○、丙○○等人遭強盜之財物（詳細搜索地點及扣押物品分如附表二至
    四所示），有搜索扣押筆錄、搜索扣押現場照片、贓物照片（見第○八五八號警
    卷二五七至二六四頁；二九五至三一二頁；三二○至三二八頁）；及上述被害人
    等出具之贓物認領保管收據十三紙附卷可按；另被害人壬○○遭強盜之金項鍊一
    條，係經子○○於九十年十月二日典當於高雄市前金區○○○路五七號之自立當
    舖內，此有自子○○處所搜索出之該當舖之編號０六八五六九號當單、自立當鋪
    登記簿、典當金項鍊照片、贓物領具各一份附卷可憑（第○八五八號警卷第三一
    五至三一六頁，七一頁，二六四頁）。此外，復有扣案之被告子○○、戊○○二
    人作案用之西瓜刀三支，及卷附之被告子○○、戊○○二人帶同警方指認作案地
    點之照片四十二張可資佐證。
  (四)被告辯稱：附表一編號八戌○○、Ｂ○○，及編號十乙○○、癸○○之強盜案件
    ，並非渠等所為云云，然附表一編號八、十強盜案件確實為共犯戊○○與被告所
    共犯，已據共犯戊○○於偵查中坦白承認（見九十二年度偵字第一五○九八號卷
    五七頁），且證人戌○○、Ｂ○○、乙○○、癸○○於警詢至本院審理中亦均指
    證詳盡，證人Ｂ○○、乙○○於警詢、本院審理時更當面指認被告確實為強盜歹
    徒無誤（見第○八五八號警卷二一五頁、本院卷一五七頁），況證人戌○○於九
    十年十月二日遭強盜後向警方報案時即表示強盜之二名歹徒係乘車號「Ｉ（後二
    英文字母不詳）─４３０」號黑色機車，證人乙○○、癸○○更明確指出歹徒騎
    乘機車車牌車號為「ＩＭＹ─４３０」號黑色光陽豪邁機車，（見第○八五八號
    警卷第二三一至二四二，二一四至二一六頁），業已詳述如前，是被告此部分之
    辯解，顯不足採。又一般人之記憶及指認能力，會因個人本身記憶力及警方所提
    供為真人或照片指認、及指認照片之清晰度而有所不同，是證人戌○○於本院九
    十三年一月六日審理中證述因強盜案件發生至今三年多，現已無法指認被告或共
    犯戊○○，自無礙其證詞之可信度。至證人乙○○、癸○○雖曾於一度於報案時
    指認錯誤，然渠二人於九十年十月二日報案時係以檔案照片為指認，而於九十年
    十月四日則以八名男子（其中有被告及戊○○）列成一列供證人指認之方式，有
    證人乙○○、癸○○之二次警詢筆錄在卷可證（二三二至二四一頁），且證人乙○○於本院審理中復再度當庭指認被告，自應以九十年十月四日及本院審理中當
    面指認被告子○○較為可信，是此亦不足為有利被告之認定。
  (五)至被告辯稱：其當時經常施用海洛因又有飲酒，只記得有至被告戊○○家中飲酒
    聊天，不知道有無外出，在住處有扣得贓物云云，然共犯戊○○於偵查中明確供
    稱強盜是二人的意思，子○○只有一次有喝酒，但精神狀況和正常人一樣。分贓
    是我分得多，子○○較少等語，且證人乙○○於本院審理中證述：「被告（當庭
    指認）拿刀抵住我，我與被告相距不到一公尺，沒有聞到酒味，被告當日精神狀
    態很正常，走路及拿刀都沒有搖晃」等語（本院卷一五八頁）；及證人Ｂ○○、
    戌○○於本院審理中證述當時強盜歹徒精神、說話、站立狀態正常等語（本院卷
    一六三、一六五頁，本院九十一年度訴字第三九二號卷第一五四頁）；另證人黃
    ○○於九十一年七月三十一日本院九十年訴字第三九二號案件審理中證述：「與
    我說話的是瘦的（指子○○）意識相當清楚，很明確的叫我把錢拿出來，當時與
    他面對面很近，沒印象對方身上有酒味，他是亮出刀子」等語；證人壬○○、
    燕如於九十一年七月三十一日本院九十年訴字第三九二號案件審理中亦證述子○○於強盜當時精神正常等語明確（分見本院九十年訴字第三九二號卷一五三頁，
    一六八至一七○頁），再參酌附表一編號一至十七所示被告子○○與戊○○之分
    工，被告子○○或騎乘機車或下車持刀強盜，倘被告子○○當時因飲酒及施用毒
    品海洛因而致意識模糊、記憶不清之程度，又如何與戊○○為分工而順利強盜得
    逞，佐以被告子○○住處扣得如附表二所示之被害人遭強盜所得贓物，足認被告
    子○○與戊○○就附表一編號一至十七所示強盜案件，確實有犯意聯絡、行為分
    擔無疑，被告上開所辯均屬事後卸責之詞，無足可採。又警方於九十年十月四日
    並未對被告子○○為採尿檢驗，業經高雄縣警察局仁武分局以九十三年十一月二
    十六日高縣仁警刑字第○九三○○一九二六三號函覆明確，況被告不論於九十年
    十月四日為警逮捕時有否施用海洛因或飲用酒類，均不足反推被告於本案附表一
    所示時間有施用海洛因或飲用酒類，而無法為有利被告之推定。
  (六)綜上，被告子○○之上述辯詞堪認係事後卸責之詞，難以採信。本案事證明確，
    被告子○○犯行堪予認定。
三、查被告子○○行為後，懲治盜匪條例業於九十一年一月三十日經總統公布廢止，
    而刑法第三百三十條第一項亦於同日修正公布，新舊法（即懲治盜匪條例第五條
    第一項第一款、修正後刑法第三百三十條第一項）比較結果，新修正公布之刑法
    規定有利於被告二人，依刑法第二條第一項前段之規定，自應適用裁判時法，即
    修正後刑法第三百三十條第一項之規定，合先敘明。又攜帶凶器強盜，之所謂之
    兇器，其種類並無限制，凡客觀上足以對人之生命、身體、安全構成威脅，具有
    危險性之兇器均屬之，被告與共犯戊○○用以強盜之西瓜刀，質地堅硬，為金屬
    材質，有照片數張附卷可憑，堪認被告所持之犯罪，在客觀上對人之生命、身體
    具有危險性，核屬前揭規定之兇器無誤。核被告所為，係犯刑法第三百三十條第
    一項之加重強盜罪；被告與共犯戊○○就附表一編號一至十七所示犯行，均有犯
    意之聯絡及行為之分擔，俱為共同正犯。被告所為附表編號一至十七所示之多次
    加重強盜犯行，均時間緊接，方法相同，觸犯構成要件相同之罪，顯係基於概括
    犯意為之，均應依連續犯之規定，論以情節較重之附表一編號一所示之一罪（蓋
    附表一編號一所示被告與共犯戊○○之犯罪手法，係以西瓜刀之凶器，抵住被害
    人頸部之強暴方式使他人交付財物，而為強盜，且強盜所得財物價值較高）並依
    法加重其刑。被告所為附表一編號一、二、七至十、十三、十六之犯行，均係以
    一次強盜行為強盜二位被害人之財物，侵害二位被害人之同種法益，係一行為而
    觸犯數罪名之同種想像競合犯，均應依刑法第五十五條規定，從一重之加重強盜
    罪論處。被告子○○前於八十七年間，因違反毒品危害防制條例案件，經本院判
    處有期徒刑四月確定，於八十八年九月二十五日執行完畢，此有台灣高等法院被
    告全國前案紀錄表在卷可按，其受有期徒刑之執行完畢，五年以內再犯本件有期
    徒刑以上之罪，為屬累犯，依法加重其刑。爰審酌被告適值青壯之年，不知憑一
    己之力謀生，竟以持西瓜刀脅迫被害人之方式連續為強盜他人財物之犯行，總共
    連續強盜多達十七次，嚴重危害他人人身安全及社會治安，造成被害人等精神及
    財產上之損害甚鉅，惡性重大，且犯罪後屢次否認犯行，顯然絲毫無歉究悔過之
    意等一切情狀，量處如主文所示之刑。又檢察官雖有具體求刑九年，然本院審酌
    被告所犯攜帶凶器強盜案件高達十七件，且始終否認犯行，對被害人毫無彌補歉
    究之意等情事，認檢察官之求刑屬顯過輕，並以主文所示之刑為適當，附此敘明
    。扣案之西瓜刀三把，為共犯戊○○所有，並為供本案強盜犯行所用之物，業據
    共犯戊○○於台灣高等法院高雄分院審理中供承明確，爰依刑法第三十八條第一
    項第二款，宣告沒收之；另附表二至五所示所有人不詳之物，及戊○○所有之新
    台幣二千元二百，無法證明與本案有關連，爰均不為沒收之諭知。
四、至被告辯護人於九十四年一月六日本院審理中請求調閱被告為警查獲時之酒測資
    料，本院認本件事實已明，且被告於九十年十月四日為警逮捕時有無飲用酒類，
    與被告於本案附表一所示時間是否飲用酒類，亦無關聯，本院因認無調查之必要
    附此敘明。
據上論斷，應依刑事訴訟法第二百九十九條第一項前段、刑法第二條第一項、第二十
八條、第五十六條、第三百三十條第一項、第五十五條、第四十七條、第三十八條第
一項第二款，罰金罰鍰提高標準條例第一條前段，判決如主文。
本案經檢察官辰○○到庭執行職務。
中    華    民    國        九十三      年     一          月 二十      日
                              臺灣高雄地方法院刑事第十六庭
                                  審判長法官  施柏宏
                                        法官  洪能超
                                        法官  陳億芳
右正本證明與原本無異。
如不服本判決，應於收受送達後十日內向本院提出上訴書狀。
　　　　　　　　　　　　　　　　　　　書記官  林國龍
中    華    民    國        九十三      年     一          月 二十四    日
附表一
┌──┬───┬────┬────┬───┬─────────┬────┐
│編號│行為人│犯罪時間│犯罪地點│被害人│犯罪手法　　　　　│犯罪所得│
├──┼───┼────┼────┼───┼─────────┼────┤
│一　│戊○○│九十年十│高雄市楠│丑○○│由戊○○騎乘車號Ｉ│丑○○：│
│　　│子○○│月一日晚│梓區高楠│巳○○│ＭＹ─四八０號機車│現金一千│
│　　│　　　│間七時許│公路一五│　　　│後載子○○，行經上│元及行動│
│　　│　　　│　　　　│００之一│　　　│述地點時，見丑○○│電話一支│
│　　│　　　│　　　　│號前　　│　　　│騎乘機車後載巳○○│巳○○：│
│　　│　　　│　　　　│　　　　│　　　│，子○○遂持預藏之│白金鑲紅│
│　　│　　　│　　　　│　　　　│　　　│西瓜刀架住巳○○頸│寶石項鍊│
│　　│　　　│　　　　│　　　　│　　　│部，以此強暴方式，│        │
│　　│　　　│　　　　│　　　　│　　　│使二人無法抗拒後，│　　　　│
│　　│　　　│　　　　│　　　　│　　　│喝令丑○○及巳○○│　　　　│
│　　│　　　│　　　　│　　　　│　　　│將身上財物交出，得│　　　　│
│　　│　　　│　　　　│　　　　│　　　│手後子○○坐上林文│　　　　│
│　　│　　　│　　　　│　　　　│　　　│華騎乘之機車逃逸  │　　　　│
├──┼───┼────┼────┼───┼─────────┼────┤
│二　│戊○○│九十年十│高雄市楠│己○○│由戊○○騎乘車號Ｉ│己○○：│
│　　│子○○│月一日晚│梓區高楠│未○○│ＭＹ─四八０機車後│現金五百│
│　　│　　　│間八時二│公路陸橋│　　　│載子○○，行經上述│元　　　│
│　　│　　　│十分許　│下機車便│　　　│地點，見己○○騎乘│未○○：│
│　　│　　　│　　　　│道內約十│　　　│機車後載未○○，許│皮包一只│
│　　│　　　│　　　　│公尺處　│　　　│文祥遂持預藏之西瓜│（內有身│
│　　│　　　│　　　　│　　　　│　　　│刀指向己○○頸部喝│分證、駕│
│　　│　　　│　　　　│　　　　│　　　│令其停車，待己○○│照、健保│
│　　│　　　│　　　　│　　　　│　　　│將車停靠路邊後，許│卡、提款│
│　　│　　　│　　　　│　　　　│　　　│文祥轉而將西瓜刀扺│卡）　　│
│　　│　　　│　　　　│　　　　│　　　│住未○○，以強暴使│　　　　│
│　　│　　　│　　　　│　　　　│　　　│二人均無法抗拒後，│　　　　│
│　　│　　　│　　　　│　　　　│　　　│喝令己○○將身上財│　　　　│
│　　│　　　│　　　　│　　　　│　　　│物交出，並於離開時│　　　　│
│　　│　　　│　　　　│　　　　│　　　│取走未○○之皮包，│　　　　│
│　　│　　　│　　　　│　　　　│　　　│得手後二人騎乘機車│　　　　│
│    │      │        │        │      │逃逸              │        │
│    │      │        │        │      │　                │        │
├──┼───┼────┼────┼───┼─────────┼────┤
│三　│戊○○│九十年十│高雄市左│宇○○│適宇○○坐上其汽車│手提包一│
│　　│子○○│月一日晚│營區海平│　　　│駕駛座正欲開車時，│只（內有│
│　　│　　　│間八時四│路與海德│　　　│戊○○打開該車左前│身分證、│
│　　│　　　│十五分許│路旁停車│　　　│方車門，並持西瓜刀│健保卡、│
│　　│　　　│　　　　│場　　　│　　　│架在宇○○頸部，以│駕照、提│
│　　│　　　│　　　　│　　　　│　　　│強暴使其不能抗拒，│款卡、行│
│　　│　　　│　　　　│　　　　│　　　│將其皮包搶走，並由│照、現金│
│　　│　　　│　　　　│　　　　│　　　│子○○騎乘車號ＩＭ│約二千元│
│　　│　　　│　　　　│　　　　│　　　│Ｙ─四八０機車接應│及手機一│
│　　│　　　│　　　　│　　　　│　　　│迅速搭載戊○○離開│支）　　│
├──┼───┼────┼────┼───┼─────────┼────┤
│四　│戊○○│九十年十│高雄市鼓│玄○○│由戊○○騎乘車號Ｉ│玄○○：│
│　　│子○○│月一日晚│山區美術│寅○○│ＭＹ─四八０機車後│現金一千│
│　　│　　　│間九時許│館附近明│　　　│載子○○，行經上述│七百元及│
│　　│　　　│　　　　│誠路及甘│　　　│地點，見玄○○騎乘│手機一支│
│　　│　　　│　　　　│肅路口　│　　　│機車後載寅○○，林│　　　　│
│　　│　　　│　　　　│　　　　│　　　│文華先騎機車靠近二│　　　　│
│　　│　　　│　　　　│　　　　│　　　│人說：「少年耶，稍│　　　　│
│　　│　　　│　　　　│　　　　│　　　│等一下」，子○○再│　　　　│
│　　│　　　│　　　　│　　　　│　　　│下車持預藏之西瓜刀│　　　　│
│　　│　　　│　　　　│　　　　│　　　│指向玄○○胸部，喝│　　　　│
│　　│　　　│　　　　│　　　　│　　　│令二人均將錢拿出來│　　　　│
│　　│　　　│　　　　│　　　　│　　　│，以此脅迫方式使二│　　　　│
│　　│　　　│　　　　│　　　　│　　　│人均無法抗拒後，黃│　　　　│
│　　│　　　│　　　　│　　　　│　　　│耀賢拿出身上之現金│　　　　│
│　　│　　　│　　　　│　　　　│　　　│予子○○，子○○又│    　　│
│　　│　　　│　　　　│　　　　│　　　│強取玄○○放於褲袋│　　　　│
│　　│　　　│　　　　│　　　　│　　　│之手機一支，得手後│　　　　│
│　　│　　　│　　　　│　　　　│　　　│兩人騎乘機車逃逸　│　　　　│
├──┼───┼────┼────┼───┼─────────┼────┤
│五　│戊○○│九十年十│高雄市三│午○○│由戊○○騎乘車號Ｉ│現金二千│
│　　│子○○│月一日晚│民區鼎金│　　　│ＭＹ─四八０機車後│五百元、│
│　　│　　　│間九時四│高速公路│　　　│載子○○，行經上述│信用卡、│
│　　│　　　│十分許　│便道上　│　　　│地點，見午○○騎機│提款卡、│
│　　│　　　│　　　　│　　　　│　　　│車，子○○遂持預藏│駕照、行│
│　　│　　　│　　　　│　　　　│　　　│之西瓜刀（以皮套包│照及手機│
│　　│　　　│　　　　│　　　　│　　　│住）指向午○○令其│二支　　│
│　　│　　　│　　　　│　　　　│　　　│停車，以此脅迫方式│　　　　│
│　　│　　　│　　　　│　　　　│　　　│使其無法抗拒，喝令│　　　　│
│　　│　　　│　　　　│　　　　│　　　│其將身上財物交出，│　　　　│
│　　│　　　│　　　　│　　　　│　　　│得手後二人並騎乘機│　　　　│
│　　│　　　│　　　　│　　　　│　　　│車逃逸　　　　　　│　　　　│
├──┼───┼────┼────┼───┼─────────┼────┤
│六　│戊○○│九十年十│高雄縣仁│黃○○│由戊○○騎乘車號Ｉ│一個背包│
│　　│子○○│月一日晚│武鄉仁雄│　　　│ＭＹ─四八０機車後│（內有電│
│　　│　　　│間九時四│路團管區│　　　│載子○○，行經上述│子字典及│
│　　│　　　│十五分許│前　　　│　　　│地點時，見黃○○步│現金一千│
│　　│　　　│　　　　│　　　　│　　　│行路邊，子○○遂持│三百元　│
│　　│　　　│　　　　│　　　　│　　　│預藏之西瓜刀指向溫│　　　　│
│　　│　　　│　　　　│　　　　│　　　│義南，以此脅迫方式│　　　　│
│　　│　　　│　　　　│　　　　│　　　│使其無法抗拒後，喝│　　　　│
│　　│　　　│　　　　│　　　　│　　　│令其將身上財物交出│　　　　│
│　　│　　　│　　　　│　　　　│　　　│，趁黃○○尚在從皮│　　　　│
│　　│　　　│　　　　│　　　　│　　　│包內取錢時，即將其│　　　　│
│　　│　　　│　　　　│　　　　│　　　│整個背包強取去，兩│　　　　│
│　　│　　　│　　　　│　　　　│　　　│人得手後即騎乘機車│　　　　│
│　　│　　　│　　　　│　　　　│　　　│逃逸　　　　　　　│　　　　│
├──┼───┼────┼────┼───┼─────────┼────┤
│七　│戊○○│九十年十│高雄縣仁│丁○○│由戊○○騎乘車號Ｉ│丁○○：│
│　　│子○○│月一日晚│武鄉澄清│宙○○│ＭＹ─四八０機車後│現金二百│
│　　│　　　│間十時許│巷口後山│　　　│載子○○，行經上述│五十元及│
│　　│　　　│　　　　│　　　　│　　　│地點，見丁○○騎乘│手機一支│
│　　│　　　│　　　　│　　　　│　　　│機車後載宙○○，許│宙○○：│
│　　│　　　│　　　　│　　　　│　　　│文祥遂喝令其停車，│手機一支│
│　　│　　　│　　　　│　　　　│　　　│待丁○○將車停靠路│　　　　│
│　　│　　　│　　　　│　　　　│　　　│邊後，戊○○及許文│　　　　│
│　　│　　　│　　　　│　　　　│　　　│祥均手持西瓜刀出示│　　　　│
│　　│　　　│　　　　│　　　　│　　　│給丁○○及宙○○看│　　　　│
│　　│　　　│　　　　│　　　　│　　　│，以此脅迫方式喝令│　　　　│
│　　│　　　│　　　　│　　　　│　　　│二人將財物交出，使│　　　　│
│　　│　　　│　　　　│　　　　│　　　│其二人均因無法抗拒│　　　　│
│　　│　　　│　　　　│　　　　│　　　│而將財物交出，得手│　　　　│
│　　│　　　│　　　　│　　　　│　　　│後二人即騎乘機車逃│　　　　│
│　　│　　　│　　　　│　　　　│　　　│逸　　　　　　　　│　　　　│
├──┼───┼────┼────┼───┼─────────┼────┤
│八　│戊○○│九十年十│高雄縣仁│戌○○│由戊○○騎乘車號Ｉ│戌○○：│
│　　│子○○│月一日晚│武鄉大灣│Ｂ○○│ＭＹ─四八０機車後│手機一支│
│　　│　　　│間十時許│村大全二│　　　│載子○○，行經上述│Ｂ○○：│
│　　│　　　│　　　　│巷澄清巷│　　　│地點時，見戌○○騎│現金四百│
│　　│　　　│　　　　│　　　　│　　　│乘機車後載Ｂ○○，│元及金項│
│　　│　　　│　　　　│　　　　│　　　│子○○及戊○○二人│鍊一條　│
│　　│　　　│　　　　│　　　　│　　　│遂喝令戌○○停車，│　　　　│
│　　│　　　│　　　　│　　　　│　　　│待戌○○將車停靠路│　　　　│
│　　│　　　│　　　　│　　　　│　　　│邊後，戊○○及許文│　　　　│
│　　│　　　│　　　　│　　　　│　　　│祥均出示西瓜刀置於│　　　　│
│　　│　　　│　　　　│　　　　│　　　│身側喝令二人交出財│　　　　│
│　　│　　　│　　　　│　　　　│　　　│物，以此脅迫方式使│　　　　│
│　　│　　　│　　　　│　　　　│　　　│二人均無法抗拒後，│　　　　│
│　　│　　　│　　　　│　　　　│　　　│Ｂ○○將身上之四百│　　　　│
│　　│　　　│　　　　│　　　　│　　　│元交給子○○，林文│　　　　│
│　　│　　　│　　　　│　　　　│　　　│華則強取戌○○手機│　　　　│
│　　│　　　│　　　　│　　　　│　　　│，子○○並伸手強取│　　　　│
│　　│　　　│　　　　│　　　　│　　　│Ｂ○○之戴掛於頸部│　　　　│
│　　│　　　│　　　　│　　　　│　　　│之金項鍊一條，得手│　　　　│
│　　│　　　│　　　　│　　　　│　　　│後二人即騎乘機車逃│　　　　│
│　　│　　　│　　　　│　　　　│　　　│逸　　　　　　　　│　　　　│
├──┼───┼────┼────┼───┼─────────┼────┤
│九　│戊○○│九十年十│高雄縣仁│Ｃ○○│由戊○○騎乘車號Ｉ│Ｃ○○：│
│　　│子○○│月一日晚│武鄉八德│庚○○│ＭＹ─四八０號機車│手提袋一│
│　　│　　　│間十時十│南路往澄│　　　│後載子○○，行經上│只（內有│
│　　│　　　│五分許　│清湖後門│　　　│述地點時，見Ｃ○○│手機一支│
│　　│　　　│　　　　│上坡處　│　　　│騎乘機車後載庚○○│、皮夾、│
│　　│　　　│　　　　│　　　　│　　　│，子○○遂徒手拉住│現金六百│
│　　│　　　│　　　　│　　　　│　　　│佘如蘭所騎乘之機車│元、身分│
│　　│　　　│　　　　│　　　　│　　　│菜籃示意其停車，待│證、健保│
│　　│　　　│　　　　│　　　　│　　　│Ｃ○○將車停靠路邊│卡、駕照│
│　　│　　　│　　　　│　　　　│　　　│後，子○○自其外套│、行照、│
│　　│　　　│　　　　│　　　　│　　　│中露出西瓜刀之刀柄│提款卡、│
│　　│　　　│　　　　│　　　　│　　　│喝令二人交出財物，│亞藝影音
│　　│　　　│　　　　│　　　　│　　　│以此脅迫方式使其等│、電影光│
│　　│　　　│　　　　│　　　　│　　　│均無法抗拒後，許文│ 碟二片 │
│　　│　　　│　　　　│　　　　│　　　│祥將Ｃ○○掛於機車│庚○○：│
│　　│　　　│　　　　│　　　　│　　　│龍頭下方之手提袋強│金項鍊一│
│　　│　　　│　　　　│　　　　│　　　│行取走，並將庚○○│條　　　│
│　　│　　　│　　　　│　　　　│　　　│戴掛於頸部之金項鍊│　　　　│
│　　│　　　│　　　　│　　　　│　　　│扯下取走，得手後兩│　　　　│
│　　│　　　│　　　　│　　　　│　　　│人騎乘機車逃逸　　│　　　　│
├──┼───┼────┼────┼───┼─────────┼────┤
│十　│戊○○│九十年十│高雄縣仁│癸○○│由戊○○騎乘車號Ｉ│癸○○：│
│　　│子○○│月一日晚│武鄉八德│乙○○│ＭＹ─四八０機車後│現金四百│
│　　│　　　│間十時二│南路及京│　　　│載子○○，行經上述│元　　　│
│　　│　　　│十分許　│富路口　│　　　│地點，見癸○○騎乘│乙○○：│
│　　│　　　│　　　　│　　　　│　　　│機車後載乙○○，即│皮包一只│
│　　│　　　│　　　　│　　　　│　　　│將二人攔下，戊○○│（內有身│
│　　│　　　│　　　　│　　　　│　　　│子○○均亮出預藏之│分證、駕│
│　　│　　　│　　　　│　　　　│　　　│西瓜刀，子○○並持│照、提款│
│　　│　　　│　　　　│　　　　│　　　│西瓜刀扺住乙○○腹│卡及手機│
│　　│　　　│　　　　│　　　　│　　　│部﹐以此強暴方式，│一支　　│
│　　│　　　│　　　　│　　　　│　　　│使二人均無法抗拒後│　　　　│
│　　│　　　│　　　　│　　　　│　　　│，喝令癸○○及王采│　　　　│
│　　│　　　│　　　　│　　　　│　　　│薇將身上財物交出，│　　　　│
│　　│　　　│　　　　│　　　　│　　　│得手後二人即騎乘機│　　　　│
│    │      │        │        │      │車逃逸            │        │
├──┼───┼────┼────┼───┼─────────┼────┤
│十一│戊○○│九十年十│高雄市三│卯○○│由戊○○騎乘車號Ｉ│亥○○：│
│　　│子○○│月一日晚│民區鼎金│亥○○│ＭＹ─四八０號機車│手機一支│
│　　│　　　│間十一時│後路往金│　　　│後載子○○，行經上│　　　　│
│　　│　　　│許　　　│獅湖方向│　　　│述地點時，見許哲倫│　　　　│
│　　│　　　│　　　　│　　　　│　　　│騎乘機車後載亥○○│　　　　│
│　　│　　　│　　　　│　　　　│　　　│，即將二人攔下，許│　　　　│
│　　│　　　│　　　　│　　　　│　　　│文祥並持西瓜刀扺住│　　　　│
│　　│　　　│　　　　│　　　　│　　　│卯○○腰部，以上開│        │
│    │      │        │        │      │強暴，使二人均無法│        │
│　　│　　　│　　　　│　　　　│　　　│抗拒後，喝令卯○○│　　　　│
│　　│　　　│　　　　│　　　　│　　　│及亥○○將身上財物│　　　　│
│　　│　　　│　　　　│　　　　│　　　│交出，得手後子○○│　　　　│
│　　│　　　│　　　　│　　　　│　　　│即坐上戊○○騎乘之│　　　　│
│　　│　　　│　　　　│　　　　│　　　│機車逃逸          │　　　　│
├──┼───┼────┼────┼───┼─────────┼────┤
│十二│戊○○│九十年十│高雄市三│申○○│由戊○○騎乘車號Ｉ│海青工商│
│　　│子○○│月二日凌│民區鼎力│　　　│ＭＹ─四八０號機車│手提書包│
│　　│　　　│晨零時三│路鼎力陸│　　　│後載子○○，行經上│一只（內│
│　　│　　　│十分許　│橋上　　│　　　│述地點時，見申○○│有課本及│
│　　│　　　│　　　　│　　　　│　　　│單獨騎乘機車，即由│軟皮鉛筆│
│　　│　　　│　　　　│　　　　│　　　│子○○以西瓜刀押住│盒、電子│
│　　│　　　│　　　　│　　　　│　　　│申○○頸部使其停車│辭典等物│
│　　│　　　│　　　　│　　　　│　　　│，以此強暴方式使陳│）　　　│
│　　│　　　│　　　　│　　　　│　　　│婉伶無法抗拒後，二│　　　　│
│　　│　　　│　　　　│　　　　│　　　│人即搜刮申○○機車│　　　　│
│　　│　　　│　　　　│　　　　│　　　│上財物，並強行將陳│　　　　│
│　　│　　　│　　　　│　　　　│　　　│婉伶的手提書包取走│　　　　│
│　　│　　　│　　　　│　　　　│　　　│，得手後二人即騎乘│　　　　│
│　　│　　　│　　　　│　　　　│　　　│機車逃逸　　　　　│　　　　│
├──┼───┼────┼────┼───┼─────────┼────┤
│十三│戊○○│九十年十│高雄市楠│地○○│由戊○○騎乘車號Ｉ│地○○：│
│　　│子○○│月二日凌│梓區高楠│天○○│ＭＹ─四八０號機車│手機一支│
│　　│　　　│晨二時許│公路楠梓│　　　│後載子○○，行經上│及現金二│
│　　│　　　│　　　　│陸橋前一│　　　│述地點時，見地○○│萬五千元│
│　　│　　　│　　　　│公里處　│　　　│騎乘機車後載天○○│天○○：│
│　　│　　　│　　　　│　　　　│　　　│，子○○及戊○○均│金項鍊一│
│　　│　　　│　　　　│　　　　│　　　│持西瓜刀令其停車，│條　　　│
│　　│　　　│　　　　│　　　　│　　　│戊○○並持西瓜刀架│　　　　│
│　　│　　　│　　　　│　　　　│　　　│在地○○頸部，以此│　　　　│
│　　│　　　│　　　　│　　　　│　　　│強暴方式使地○○及│　　　　│
│　　│　　　│　　　　│　　　　│　　　│天○○均無法抗拒後│　　　　│
│　　│　　　│　　　　│　　　　│　　　│，戊○○強行將黃貴│　　　　│
│　　│　　　│　　　　│　　　　│　　　│達及天○○之財物取│　　　　│
│　　│　　　│　　　　│　　　　│　　　│走，得手後二人騎乘│　　　　│
│　　│　　　│　　　　│　　　　│　　　│機車逃逸　　　　　│　　　　│
├──┼───┼────┼────┼───┼─────────┼────┤
│十四│戊○○│九十年十│高雄市苓│壬○○│由子○○騎乘車號Ｉ│手機一支│
│　　│子○○│月二日凌│雅區中正│　　　│ＭＹ─四八０號機車│金項鍊一│
│　　│　　　│晨五時五│一路一七│　　　│後載戊○○，行經上│條　　　│
│　　│　　　│十分許　│七之二號│　　　│述地點時，因見張育│　　　　│
│　　│　　　│　　　　│前　　　│　　　│菁正在停放機車，林│　　　　│
│　　│　　　│　　　　│　　　　│　　　│文華即持西瓜刀抵住│　　　　│
│　　│　　　│　　　　│　　　　│　　　│壬○○頸部喝令其不│　　　　│
│　　│　　　│　　　　│　　　　│　　　│要動，以此強暴方式│　　　　│
│　　│　　　│　　　　│　　　　│　　　│使壬○○無法抗拒後│　　　　│
│　　│　　　│　　　　│　　　　│　　　│，遂強行將壬○○之│　　　　│
│　　│　　　│　　　　│　　　　│　　　│手機及戴掛於頸部之│　　　　│
│　　│　　　│　　　　│　　　　│　　　│金項鍊取走，得手後│　　　　│
│　　│　　　│　　　　│　　　　│　　　│兩人騎乘機車逃逸　│　　　　│
├──┼───┼────┼────┼───┼─────────┼────┤
│十五│戊○○│九十年十│高雄縣鳥│酉○○│由子○○騎乘車號Ｉ│手提包一│
│　　│子○○│月三日凌│松鄉大華│　　　│ＭＹ─四八０號機車│只（內有│
│　　│　　　│晨零時四│村球場路│　　　│後載戊○○，行經上│手機一支│
│　　│　　　│十五分許│三七巷口│　　　│述地點時，見酉○○│、駕照、│
│　　│　　　│　　　　│　　　　│　　　│單獨騎乘機車，林文│信用卡、│
│　　│　　　│　　　　│　　　　│　　　│華即下車以西瓜刀抵│上課證、│
│　　│　　　│　　　　│　　　　│　　　│住酉○○頸部，以此│捐血榮譽│
│　　│　　　│　　　　│　　　　│　　　│強暴方式使其無法抗│卡、皮夾│
│　　│　　　│　　　　│　　　　│　　　│拒後，強行取走陳嘉│及現金二│
│　　│　　　│　　　　│　　　　│　　　│芬頸部之項鍊，並將│千元）及│
│　　│　　　│　　　　│　　　　│　　　│其手提包取走，得手│項鍊一條│
│　　│　　　│　　　　│　　　　│　　　│後兩人騎乘機車逃逸│　　　　│
├──┼───┼────┼────┼───┼─────────┼────┤
│十六│戊○○│九十年十│高雄縣仁│Ａ○○│由戊○○騎乘車號Ｉ│Ａ○○：│
│　　│子○○│月三日凌│武鄉高楠│辛○○│ＭＹ─四八０號機車│現金四千│
│　　│　　　│晨二時許│公路三二│　　　│後載子○○，行經上│一百元及│
│　　│　　　│許　　　│號前　　│　　　│述地點時，見Ａ○○│行動電話│
│　　│　　　│　　　　│　　　　│　　　│騎乘機車後載辛○○│辛○○：│
│　　│　　　│　　　　│　　　　│　　　│，二人遂將其等攔下│一千餘元│
│　　│　　　│　　　　│　　　　│　　　│，戊○○持西瓜刀扺│　　　　│
│　　│　　　│　　　　│　　　　│　　　│住Ａ○○之頸部，喝│　　　　│
│　　│　　　│　　　　│　　　　│　　　│令二人將財物交出，│　　　　│
│　　│　　　│　　　　│　　　　│　　　│以此強暴方式使蔡博│　　　　│
│　　│　　　│　　　　│　　　　│　　　│賢及辛○○均因無法│　　　　│
│　　│　　　│　　　　│　　　　│　　　│抗拒而將財物交出，│　　　　│
│　　│　　　│　　　　│　　　　│　　　│得手後兩人騎乘機車│　　　　│
│　　│　　　│　　　　│　　　　│　　　│逃逸　　　　      │　　　　│
├──┼───┼────┼────┼───┼─────────┼────┤
│十七│戊○○│九十年十│高雄縣仁│丙○○│由戊○○騎乘車號Ｉ│現金一千│
│　　│子○○│月三日凌│武鄉高楠│　　　│ＭＹ─四八０號機車│九百元及│
│　　│　　　│晨二時十│公路一三│　　　│後載子○○，行經上│手機一支│
│　　│　　　│五分許　│七六號　│　　　│述地點時，見丙○○│　　　　│
│　　│　　　│　　　　│　　　　│　　　│單獨騎乘機車，二人│　　　　│
│　　│　　　│　　　　│　　　　│　　　│遂將其攔下，子○○│　　　　│
│　　│　　　│　　　　│　　　　│　　　│持西瓜刀指向丙○○│　　　　│
│　　│　　　│　　　　│　　　　│　　　│喝令其將財物交出，│　　　　│
│　　│　　　│　　　　│　　　　│　　　│以此脅迫方式使吳月│　　　　│
│　　│　　　│　　　　│　　　　│　　　│蘭無法抗拒而將財物│　　　　│
│　　│　　　│　　　　│　　　　│　　　│交出，得手後兩人騎│　　　　│
│　　│　　　│　　　　│　　　　│　　　│乘機車逃逸　　　　│　　　　│
└──┴───┴────┴────┴───┴─────────┴────┘
附表二：子○○高雄市○○區○○路五六巷五號住處扣得物品
   編號     扣得物品                    所有人或領回者
   １     宏碁牌行動電話一支          附表一編號一被害人丑○○
         （序號000000000000000）
   ２     摩托羅拉行動電話一支        附表一編號四被害人玄○○
          （序號000000000000000）
   ３     諾基亞行動電話一支          附表一編號九被害人Ｃ○○
         （序號000000000000000）
   ４     西門子行動電話一支          附表一編號三被害人宇○○
         （序號000000000000000）
   ５    行動電話ＳＩＭ卡八張         所有人不詳
   ６    自立當鋪典當單二張           子○○
         (1)貸主子○○，九十年十月二日，編號○六八五六九號典當單
           （典當物品為附表一編號十四被害人壬○○所有之金項鍊一只）
         (2)貸主子○○，編號○六八五六○號典當單。
   ７    諾基亞行動電話一支           甲○○所有（業經領回）
        （序號000000000000000）
附表三：高雄縣鳥松鄉○○村○○路一巷九號戊○○住處扣得之物
  編號     起獲或扣案物品                   所有人（或領回者）
   １      諾基亞行動電話一支               附表一編號十一被害人亥○○
          （序號000000000000000）
   ２      諾基亞行動電話一支               附表一編號十五被害人酉○○
          （序號000000000000000）
   ３      諾基亞行動電一支                 附表一編號十三被害人地○○
          （序號000000000000000）
   ４      摩托羅拉行動電話一支             附表一編號十七被害人丙○○
          （序號000000000000000）
   ５      摩托羅拉行動電話一支             附表一邊號十四被害人壬○○
          （序號000000000000000）
   ６      摩托羅拉行動電話一支             附表一編號五被害人午○○
           （序號000000000000000）
   ８      GVC致福行動電話一支              附表一編號七被害人丁○○
          （序號00000000000000）
   ９     海豚白金墜鍊一條                  附表一編號十五被害人酉○○
   １０     音符墜飾黃金墜鍊一條              附表一編號十三被害人天○○
        白金鑲紅寶石墜鍊一條              附表一編號一被害人巳○○
        ＶＣＤ二片                        附表一編號九被害人Ｃ○○
        電子辭典一部（ＣＤ－六六）        附表一編號六被害人黃○○
        西瓜刀二把                        子○○、戊○○作案工具
        計算機一台                        所有人不詳
        綠色電腦磁片一片                  所有人不詳
  附表四：大華村大昌路五七五號前空地：
  編號    扣案物品              所有人（即領回者）
   １     全民健保卡一張        附表一編號十五被害人酉○○領回
   ２     三元補習班上課證      同上
   ３     慶豐銀行信用卡一張    同上
   ４     捐血榮譽卡一張        同上
   ５     長庚醫院掛號卡一張    同上
   ６     補校國文一本          附表一編號十二被害人申○○領回
   ７     高中軍訓一本          同上
   ８     高職英文一本          同上
   ９     高職數學一本          同上
   １０     海青工商手提書包一只  同上
        黑色軟皮鉛筆盒一只    同上
        女用粉紅色皮夾一只    附表一編號十五被害人酉○○領回
        女用綠色手提包一只    同上
附表五：高雄縣仁武鄉○○路高雄縣立特殊學校
  編號    扣案物品                    所有人（或領回者）
  一    車號ＩＭＹ－四八０號機車        黃金山
  二    西瓜刀一把                      被告與戊○○犯罪所用
  三    新台幣二千二百元                戊○○
